臺灣桃園地方法院民事簡易判決
111年度桃簡字第97號
原      告  劉麗滿


被      告  江田貴地政士即被繼承人林鼎才之遺產管理人    

上列當事人間請求返還保險金事件，本院於民國111年4月19日言
詞辯論終結，判決如下：
    主    文
被告應於管理被繼承人林鼎才之遺產範圍內給付原告新臺幣150,
600元。
訴訟費用（除減縮部分外）由被告於管理被繼承人林鼎才之遺產
範圍內負擔。
本判決得假執行。 
    事實及理由
壹、程序方面：
    按簡易訴訟之訴狀送達後，原告不得將原訴變更或追加他訴
    ，但擴張或減縮應受判決事項之聲明者，不在此限，民事訴
    訟法第436條第2項、第255條第1項但書第3款分別定有明文
    。經查，原告起訴時原請求之本金為新臺幣（下同）27萬元
    ；嗣於本院審理中將聲明變更為如主文第1項所示（見本院
    卷第25頁反面），核屬減縮應受判決事項之聲明，與上開規
    定相符，應予准許。
貳、實體方面：　　
一、原告主張：被繼承人林鼎才為原告之小叔，林鼎才幼時頭部
    遭撞擊意外，成年患有精神疾病，時常進出醫院，自其與配
    偶林鼎民結婚以來，均一起協同照顧林鼎才，並負擔林鼎才
    之醫療保險費用，林鼎民於民國98年12月14日死亡後，均由
    原告獨自負擔協助照顧處理林鼎才保險、醫療、療養院等事
    務，林鼎才於108年8月15日死亡，原告於林鼎才生前為其代
    墊保險費95,600元、骨灰塔位25,000元、喪葬費用30,000元
    ，共計150,600元。爰依無因管理及不當得利之法律關係，
    提起本件訴訟等語。並聲明：如主文第1項所示。
二、被告則以：對於原告之請求沒有意見，本件願意認諾等語。
三、按當事人於言詞辯論時為訴訟標的之捨棄或認諾者，應本於
    其捨棄或認諾為該當事人敗訴之判決，民事訴訟法第384條
    定有明文。被告對於原告依訴之聲明所為關於某法律關係之
    請求，於法院行言詞辯論時為承認者，即生訴訟法上認諾之
    效力，法院應不待調查原告請求之訴訟標的之法律關係果否
    存在，逕以認諾為該被告敗訴判決之基礎（最高法院85年度
    台上字第153號判決意旨參照）。經查，原告主張前開事實
    ，業據其提出身心障礙者證明查詢、支出費用明細單、收據
    等件為憑（見本院卷第26至27頁、第36頁），並據被告於言
    詞辯論時就原告主張之訴訟標的為認諾（見本院卷第25頁反
    面），本院自應本於其認諾為被告敗訴之判決。
四、從而，原告依無因管理及不當得利之法律關係，請求被告給
    付如主文第1項所示，為有理由，應予准許。
五、本件係適用簡易程序所為被告敗訴之判決，爰依民事訴訟法
    第389條第1項第3款之規定，依職權宣告假執行。
六、訴訟費用負擔之依據：民事訴訟法第78條。
中　　華　　民　　國　　111 　年　　4 　　月　　29　　日
                  桃園簡易庭  法  官 曾耀緯
以上為正本係照原本作成。
如不服本判決，應於送達後20日內，向本院提出上訴狀並表明上
訴理由，如於本判決宣示後送達前提起上訴者，應於判決送達後
20日內補提上訴理由書（須附繕本）。
如委任律師提起上訴者，應一併繳納上訴審裁判費。
中　　華　　民　　國　　111 　年　　4 　　月　　29　　日
                              書記官  吳宏明